【裁判字號】    97,訴,62
【裁判日期】    970331
【裁判案由】    毒品危害防制條例
【裁判全文】
臺灣宜蘭地方法院刑事判決            97年度訴字第25、62號
公  訴  人  臺灣宜蘭地方法院檢察署檢察官
被      告  甲○○
                    （另案於臺灣宜蘭看守所羈押中）
上列被告因違反毒品危害防制條例案件，經檢察官提起公訴（96
年度毒偵字第1409號、第1339號），及追加起訴（97年度毒偵字
第16號），本院合議庭裁定適用簡式審判程序，爰不經通常程序
判決如下：
    主  文
甲○○犯如附表「罪名及所犯法條」欄所示之罪，均累犯，各處
如附表「刑度」欄所示之刑。扣案如附表「應沒收之物」欄所示
之物均沒收銷燬之。應執行有期徒刑壹年拾月。扣案如附表「應
沒收之物」欄所示之物均沒收銷燬之。
    事  實
一、甲○○前因施用毒品案件，經臺灣桃園地方法院裁定送觀察
    勒戒後，因認無繼續施用毒品之傾向，經臺灣桃園地方法院
    檢察署檢察官於民國88年8月30日以88年度偵字第11639號為
    不起訴處分確定。又因施用毒品案件，經本院以89年度毒聲
    字第1122號裁定送觀察勒戒後，因認有繼續施用毒品之傾向
    ，經裁定令入戒治處所施以強制戒治，又經本院以90年度訴
    字第137號、90年度訴字第400號判處有期徒刑1年4月、1年6
    月確定。復因施用毒品、竊盜案件，經本院以94年度訴字第
    237號、94年度簡上字第64號、94年度訴字第454號判處有期
    徒刑1 年、10月、6月、10月確定，上開4罪經減刑後，定應
    執行刑為1年5月確定，於91年10月9日入監執行，於93年11
    月9日縮短刑期假釋出監，嗣經撤銷假釋，於94年8月19日入
    監執行，於96年7月31日縮刑期滿執行完畢。詎仍不知悔改
    ，又分別於附表所示之時間、地點，以附表所示之方式，同
    時施用第一級毒品海洛因及第二級毒品安非他命各1次（犯
    罪時間、地點、方式均詳如附表所示），嗣分別於96年10月
    21日、96年12月2日、96年11月24日為警採集尿液送驗後，
    因而查知上情。
二、案經宜蘭縣政府警察局羅東分局報請臺灣宜蘭地方法院檢察
    署檢察官偵查起訴及宜蘭縣政府警察局羅東分局報請臺灣宜
    蘭地方法院檢察署檢察官偵查後追加起訴。
    理  由
一、上開犯罪事實，業據被告甲○○於本院審理時均坦承不諱，
    且被告於96年10月21日、96年12月2日、96年11月24日為警
    採尿送驗結果，確均呈嗎啡、甲基安非他命陽性反應，此有
    慈濟大學濫用藥物檢驗中心檢驗總表、宜蘭縣政府警察局羅
    東分局毒品犯罪嫌疑人尿液採驗作業管制紀錄在卷可稽，並
    有第一級毒品海洛因1包（毛重1.8公克）、第二級毒品安非
    他命2包（驗畢餘重1.8583公克）扣案可資參佐。而扣案之
    第二級毒品安非他命經送交通部民用航空局航空醫務中心鑑
    定之結果，含甲基安非他命成分，驗畢餘重1.8583公克，此
    亦有該中心出具之鑑定書附卷可參，核均與被告前開任意性
    自白之事實相符，自堪信為真實。又被告前因施用毒品案件
    ，經臺灣桃園地方法院裁定送觀察勒戒後，因認無繼續施用
    毒品之傾向，經臺灣桃園地方法院檢察署檢察官於88年8月3
    0日以88年度偵字第11639號為不起訴處分確定。又因施用毒
    品案件，經本院以89年度毒聲字第1122號裁定送觀察勒戒後
    ，因認有繼續施用毒品之傾向，經裁定令入戒治處所施以強
    制戒治，又經本院以90年度訴字第137號、90年度訴字第400
    號判處有期徒刑1年4月、1年6月確定。復因施用毒品、竊盜
    案件，經本院以94年度訴字第237號、94年度簡上字第64號
    、94年度訴字第454號判處有期徒刑1年、10月、6月、10月
    確定，上開4罪經減刑後，定應執行刑為1年5月確定，於91
    年10月9日入監執行，於93年11月9日縮短刑期假釋出監，嗣
    經撤銷假釋，於94年8月19日入監執行，於96年7月31日縮刑
    期滿執行完畢，有卷附臺灣高等法院被告前案紀錄表在卷可
    按，本件事證明確，被告犯行堪以認定，應依法論科。
二、核被告所為，均係犯毒品危害防制條例第10條第1項、第2項
    之施用第一級及第二級毒品罪。其施用第一級毒品海洛因、
    第二級毒品安非他命前持有第一級毒品海洛因及第二級毒品
    安非他命之低度行為，為施用毒品之高度行為所吸收，不另
    論罪。被告3次施用行為均同時施用第一級毒品海洛因及第
    二級毒品安非他命，均為想像競合犯，分別應從一重之施用
    第一級毒品罪處斷。被告所犯上開3罪，犯意各別，行為互
    殊，應分論併罰。查被告前因施用毒品案件經本院以90年度
    訴字第137號、90年度訴字第400號判處有期徒刑1年4月、1
    年6 月確定。復因施用毒品、竊盜案件，經本院以94年度訴
    字第237號、94年度簡上字第64號、94年度訴字第454號判處
    有期徒刑1年、10月、6月、10月確定，上開4罪經減刑後，
    定應執行刑為1年5月確定，於91年10月9日入監執行，於93
    年11 月9日縮短刑期假釋出監，嗣經撤銷假釋，於94年8月
    19日入監執行，於96年7月31日縮刑期滿執行完畢，有卷附
    臺灣高等法院被告前案紀錄表可按，其受有期徒刑之執行完
    畢後，5年內故意再犯有期徒刑以上之罪，均為累犯，均應
    依法加重其刑。爰審酌被告施用毒品之行為對於自己及社會
    所造成之危害程度非輕，且經觀察勒戒後，仍難抑毒癮，再
    度施用毒品，惟念其犯後審理中坦承犯行，態度尚稱良好等
    一切情狀，分別量處如主文所示之刑，並定其應執行刑。至
    於扣案之第一級毒品海洛因1小包（毛重1.8公克）及第二級
    毒品安非他命（驗畢餘重1.8583公克），不問是否屬於被告
    所有，均應依毒品危害防制條例第18條第1項前段規定，宣
    告沒收銷燬之。
據上論斷，應依刑事訴訟法第273條之1、第299條第1項前段，毒
品危害防制條例第10條第1項、第2項、第18條第1項前段，刑法
第11條前段、第47條第1項、第55條、第51條第5款，判決如主文
。
本案經檢察官張立言到庭執行職務。
中    華    民    國    97    年     3    月    31    日
                  刑事第二庭法  官  鄭貽馨
以上正本證明與原本無異。
如不服本判決應於收受本判決後10日內，向本院提出上訴書狀，
並應敘述具體理由。若未敘述理由者，應於上訴期間屆滿後20日
內，向本院補提理由書狀 (均須按他造當事人之人數附繕本)。
                           書記官   林嘉萍
中    華    民    國    97    年    4     月     2    日
附錄本案論罪科刑法條全文：
毒品危害防制條例第10條第1項、第2項
施用第一級毒品者，處 6 月以上 5 年以下有期徒刑。
施用第二級毒品者，處 3 年以下有期徒刑。
附表
┌──┬─────┬───────┬──────┬───┬───┬───┐
│編號│ 時間     │地點          │施用毒品種類│罪名及│刑度  │應沒收│
│    │          │              │及方式      │所犯法│      │之物  │
│    │          │              │            │條    │      │      │
├──┼─────┼───────┼──────┼───┼───┼───┤
│1   │96年10月20│宜蘭縣羅東火車│以將海洛因及│毒品危│有期徒│無。  │
│    │日某時    │站            │安非他命摻在│害防制│刑捌月│      │
│    │          │              │一起吸食之方│條例第│      │      │
│    │          │              │式，同時施用│10條第│      │      │
│    │          │              │施用第一級毒│1項、 │      │      │
│    │          │              │品海洛因及第│施用第│      │      │
│    │          │              │二級毒品安非│一級毒│      │      │
│    │          │              │他命1次     │品罪  │      │      │
├──┼─────┼───────┼──────┼───┼───┼───┤
│2   │96年11月23│宜蘭縣冬山火車│以將海洛因及│毒品危│有期徒│無。  │
│    │日某時    │站            │安非他命摻在│害防制│刑捌月│      │
│    │          │              │一起吸食之方│條例第│      │      │
│    │          │              │式，同時施用│10條第│      │      │
│    │          │              │第一級毒品海│1項、 │      │      │
│    │          │              │洛因及第二級│施用第│      │      │
│    │          │              │毒品安非他命│一級毒│      │      │
│    │          │              │1次         │品罪  │      │      │
│    │          │              │            │      │      │      │
├──┼─────┼───────┼──────┼───┼───┼───┤
│3   │96年12月2 │宜蘭縣羅東火車│以將海洛因及│毒品危│有期徒│第一級│
│    │日某時    │站            │安非他命摻在│害防制│刑捌月│毒品海│
│    │          │              │一起吸食之方│條例第│      │洛因壹│
│    │          │              │式，同時施用│10條第│      │包（毛│
│    │          │              │第一級毒品海│1項、 │      │重壹點│
│    │          │              │洛因及第二級│施用第│      │捌公克│
│    │          │              │毒品安非他命│一級毒│      │）及第│
│    │          │              │1次         │品罪  │      │二級毒│
│    │          │              │            │      │      │品安非│
│    │          │              │            │      │      │他命貳│
│    │          │              │            │      │      │包（驗│
│    │          │              │            │      │      │畢於重│
│    │          │              │            │      │      │壹點捌│
│    │          │              │            │      │      │伍捌參│
│    │          │              │            │      │      │公克）│
└──┴─────┴───────┴──────┴───┴───┴───┘


司法院資訊處製作；財團法人民間司法改革基金會備份。
